【裁判字號】    99,交訴緝,1
【裁判日期】    990930
【裁判案由】    交通肇事逃逸等
【裁判全文】
臺灣基隆地方法院刑事判決             99年度交訴緝字第1號
公  訴  人  臺灣基隆地方法院檢察署檢察官
被      告  乙○○
上列被告因交通肇事逃逸等案件，經檢察官提起公訴（97年度
調偵字第201號），本院判決如下︰
    主  文
乙○○駕駛動力交通工具肇事，致人受傷而逃逸，處有期徒刑柒
月。又因過失傷害人，處有期徒刑貳月。應執行有期徒刑捌月。
    事  實
一、乙○○於97年8月18日上午10時許，騎乘車牌號碼9HN-879號
    重型機車，沿基隆市○○○路由南往北，往成功陸橋方向行
    駛，行經基隆市○○○路與光一路口時，理應注意車輛行進
    時，應注意車前狀況，隨時採取必要之安全措施，且依當時
    情形，亦無不能注意之情事，竟疏未留意車前狀況及減速慢
    行，致撞擊欲穿越馬路之行人丙○○，致丙○○因而受有頭
    部外傷併腦震盪之傷害。詎乙○○明知肇事，竟未停車查看
    ，且未對丙○○採取必要之救護，即行騎車逃逸，經週遭店
    家記下車號，為警循線追查，始悉上情。
二、案經被害人丙○○訴由基隆市警察局第一分局報告臺灣基隆
    地方法院檢察署檢察官偵查終結提起公訴。
    理  由
壹、證據能力部分：
    按被告以外之人於審判外之言詞或書面陳述，除法律有規定
    者外，不得作為證據。被告以外之人於審判外之陳述，雖不
    符前4 條之規定，而經當事人於審判程序同意作為證據，法
    院審酌該言詞陳述或書面陳述作成時之情況，認為適當者，
    亦得為證據。當事人、代理人或辯護人於法院調查證據時，
    知有第159條第1項不得為證據之情形，而未於言詞辯論終結
    前聲明異議者，視為有前項之同意。刑事訴訟法第159條第1
    項、第159條之5分別定有明文。經查，檢察官、被告於言詞
    辯論終結前，就證人丙○○、目擊證人王秉豐於偵查中之證
    言及本案卷內各書證之證據能力，於本院審理時均表示無意
    見，且未聲明異議，經本院審酌該等證據之做成情況，核無
    違法取證或其他瑕疵，認均適為本案認定事實之依據，依上
    開規定，均有證據能力。
貳、實體部分：
一、訊據被告乙○○固坦承於上開時、地，與丙○○發生車禍，
    惟矢口否認涉有上開犯行，辯稱：當時丙○○突然衝出來，
    其煞車不及，才撞上丙○○，其有詢問丙○○沒事吧？丙○
    ○說沒事，其才離開等語。惟查，上開事實，業據證人丙○
    ○於偵查中證述甚詳，並當場否認被告所辯有下車詢問之情
    形，核其所言，與證人王秉豐於偵查中證稱之情節悉相符合
    ，其2 人與被告毫無仇隙，豈有設詞誣攀被告之必要，足認
    其2 人所證情節應屬真實。此外，復有基隆市警察局第一分
    局道路交通事故調查報告表（A2類）、道路交通事故現場圖
    、談話紀錄表、基隆市○○○○○道路交通事故肇事逃逸追
    查表、交通事故現場照片、衛生署基隆醫院及羅東博愛醫院
    診斷證明書等書證附卷可稽。益徵證人丙○○、王秉豐所言
    確係實情。按車輛行駛時，駕駛人應注意車前狀況，隨時採
    取必要之安全措施，道路交通安全規則第94條第3 項定有明
    文，被告駕車自應注意上述道路交通安全規定，且當時又無
    不能注意之情形，竟疏未注意而肇事，致告訴人受傷，被告
    顯有過失。被告過失駕駛行為，與告訴人受傷之結果間，有
    相當因果關係。被告過失傷害丙○○後，明知該情狀而逃逸
    之犯行，事證明確，自應依法論科。
二、核被告所為，係犯刑法第284條第1項前段之過失傷害罪及同
    法第185條之4之肇事逃逸罪。被告所犯上開2 罪，犯意各別
    ，行為互殊，請分論併罰。審酌被告於肇事致人受傷後，竟
    未為必要之救護措施，亦未報警處理，即逃逸離去，置被害
    人之生命、身體法益於不顧，所為顯不足取，且被告於犯後
    矢口否認犯行，迄今未與被害人達成民事和解，未對被害人
    為分文之賠償，犯後態度不佳等一切情狀，分別量處如主文
    所示之刑，並定其應執行刑，以示懲儆。
三、據上論斷，應依刑事訴訟法第299條第1 項前段，刑法第284
    條第1項前段、第185條之4、第51條第5 款，刑法施行法第1
    條之1，判決如主文。
本案經檢察官甲○○到庭執行職務。
中    華    民    國    99    年    9     月    30    日
                  刑事第二庭審判長法  官  王福康
                                  法  官  劉桂金
                                  法  官  羅貞元
以上正本證明與原本無異。
如不服本判決應於收受送達後10日內向本院提出上訴書狀，並應
敘述具體理由；其未敘述上訴理由者，應於上訴期間屆滿後20日
內向本院補提理由書(均須按他造當事人之人數附繕本)「切勿逕
送上級法院」。
中    華    民    國    99    年    9     月    30    日
                                  書記官  彭淑芳
【附錄論罪法條】
刑法第284條第1項：
    因過失傷害人者，處6月以下有期徒刑、拘役或5百元以下罰
    金，致重傷者，處1年以下有期徒刑、拘役或5百元以下罰金
    。
刑法第185條之4：
    駕駛動力交通工具肇事，致人死傷而逃逸者，處6月以上5年
    以下有期徒刑。

司法院資訊處製作；財團法人民間司法改革基金會備份。
